【裁判字號】    97,簡上,453
【裁判日期】    970731
【裁判案由】    傷害
【裁判全文】
臺灣板橋地方法院刑事判決             97年度簡上字第453號
上  訴  人  臺灣板橋地方法院檢察署檢察官
上  訴  人  乙○○
即  被  告
上列上訴人因傷害案件，不服中華民國97年3月17日本院97年度
簡字第1559號第一審簡易判決（聲請簡易處刑案號：臺灣板橋地
方法院檢察署97年度偵字第2657號），均提起上訴，本院管轄之
第二審合議庭判決如下：
    主  文
上訴駁回。
乙○○緩刑貳年。
    理  由
一、本案經本院審理結果，認第一審以被告乙○○罪證明確，適
    用刑事訴訟法第449條第2項、第3項、第454條第2項，刑法
    第277條第1項、第41條第1項前段，刑法施行法第1條之1，
    並審酌被告之犯罪動機、目的、手段，及告訴人受傷之程度
    、被告犯後坦承之態度、迄原審判決前尚未與告訴人達成調
    解等一切情狀，判決被告傷害人之身體，處有期徒3 月，如
    易科罰金，以新臺幣（下同）1,000 元折算1 日，其認事用
    法均無違誤，量刑亦屬妥適，並引用如附件第一審判決書記
    載之事實、證據及理由。
二、本案當事人對原審判決所引用之證據，均不爭執其證據能力
    。上訴人臺灣板橋地方法院檢察署檢察官上訴意旨主張：原
    審判決前被告尚未與告訴人達成和解，原審之量刑過輕；另
    上訴人即被告之上訴意旨則對於被訴事實為有罪之陳述，僅
    以：其係因告訴人積驗伊妹債務，於商談過程中，一時衝動
    而出手毆打告訴人成傷，原審量處有期徒刑3月，顯屬過重
    ，請求從輕量刑等語。
三、經查，被告乙○○於本院審理時坦承上揭傷害之犯行，本件
    原審予以論罪科刑，其認事用法既無違誤，量刑亦屬妥適，
    自應予維持，公訴人及被告之上訴即均無理由，應駁回其等
    上訴。然查，被告前未曾受有期徒刑以上刑之宣告，有臺灣
    高等法院被告全國前案紀錄表1 份附卷可稽，其因告訴人甲
    ○○積欠其妹之債務，與告訴人商討如何處理上開債務時，
    因一時衝動，致罹刑典，犯後於本院審理時已坦承犯行，且
    業已與告訴人達成民事調解，此有本院97年度附民移調字第
    58號附帶民事訴訟調解筆錄在卷可憑，經到庭之檢察官於言
    詞辯論時，請求給予被告諭知緩刑之機會，是本院審酌上情
    ，認被告經此偵審程序及刑之宣告等教訓後，當知所警惕，
    信無再犯之虞，本院因認其所宣告之刑，以暫不執行為適當
    ，併予宣告緩刑2 年，以啟自新。
據上論斷，應依刑事訴訟法第455 條之1第1項、第3項、第368條
、第373 條，刑法第74條第1 項第1 款，判決如主文。
本案經檢察官吳文正到庭執行職務
中    華    民    國    97    年    7     月    31    日
                刑事第五庭審判長法  官  陳  財  旺
                                法  官  黎  錦  福
                                法  官  潘  長  生
上列正本證明與原本無異。
本件不得上訴。
                                書記官  彭  麗  紅
中    華    民    國    97    年     7    月    31    日
附錄本案論罪科刑法條全文：
中華民國刑法第277條
傷害人之身體或健康者，處3 年以下有期徒刑、拘役或1 千元以
下罰金。犯前項之罪因而致人於死者，處無期徒刑或7 年以上有
期徒刑；致重傷者，處3 年以上10年以下有期徒刑。


司法院資訊處製作；財團法人民間司法改革基金會備份。
